臺灣臺南地方法院刑事判決
110年度交易字第918號
公  訴  人  臺灣臺南地方檢察署檢察官
被      告  張星德



上列被告因公共危險案件，經檢察官提起公訴（110年度偵字第1
8782號），被告於本院審理時就被訴事實為有罪之陳述，經本院
告知簡式審判程序意旨，並聽取公訴人及被告之意見後，裁定改
依簡式審判程序審理，判決如下：
    主　　　文
張星德駕駛動力交通工具而吐氣所含酒精濃度達每公升零點二五
毫克以上，累犯，處有期徒刑陸月，如易科罰金，以新臺幣壹仟
元折算壹日。
    事實及理由
一、本件係經被告張星德於本院審理時為有罪之表示，而經本院
    裁定以簡式審判程序加以審理，依刑事訴訟法第273條之2、
    第159條第2項之規定，不適用傳聞法則有關限制證據能力之
    相關規定；並得依同法第310條之2準用第454條之規定製作
    略式判決書（僅記載「證據名稱」），合先敘明。
二、本件犯罪事實及證據除均引用檢察官起訴書之記載（如附件
    ）外，並補充被告於本院審理時之自白為證據（本院卷第29
    頁）。
三、核被告所為，係犯刑法第185 條之3 第1 項第1 款之公共危
    險罪。又被告前因公共危險案件，經本院以105年度交簡字
    第3549號判決判處有期徒刑4月確定，嗣於106年4月5日易科
    罰金執行完畢等事實，有臺灣高等法院被告前案紀錄表1份
    附卷可稽，其於有期徒刑執行完畢後，5年以內故意再犯本
    案有期徒刑以上之罪，為累犯，應依刑法第47條第1項之規
    定加重其刑。至司法院釋字第775號解釋，依解釋文及理由
    之意旨，係指構成累犯者，不分情節，一律加重最低本刑，
    於不符合刑法第59條所定要件之情形下，致生行為人所受之
    刑罰超過其所應負擔罪責之個案，不符罪刑相當原則、比例
    原則。於此範圍內，在修正前，為避免發生上述罪刑不相當
    之情形，法院就該個案應裁量是否加重最低本刑；依此，該
    解釋係指個案應量處最低法定刑、又無法適用刑法第59條在
    內減輕規定之情形，法院應依此解釋意旨裁量不予加重最低
    本刑（最高法院108年度台上字第338號判決意旨參照）。查
    本件依被告構成累犯及犯罪之情節，並無上開情事，自仍有
    累犯加重其刑規定之適用，併此敘明。
四、本院審酌被告於101年間有2次，105年間有1次因酒醉駕車之
    公共危險案件遭法院判刑確定之紀錄，有臺灣高等法院被告
    前案紀錄表1 份附卷可參，素行不佳，詎其猶不知悔改，再
    度為酒醉駕車之公共危險案件行為，為警查獲時所測得之吐
    氣酒精濃度高達每公升0.99毫克，惡性重大，惟念其犯罪後
    業已坦白承認所為、犯後態度良好，且並未造成其他人員、
    財物之損害，並考量其係騎乘機車行駛於市區道路等一切情
    狀，乃量處如主文所示之刑，並諭知易科罰金之折算標準，
    以資警惕。
五、依刑事訴訟法第299條第1項前段、第273條之1第1項、第310
    條之2、第454條第2項，刑法第185條之3 第1 項第1 款、第
    41條第1 項前段、第47條第1項，刑法施行法第1 條之1第1
    項，判決如主文。
本案經檢察官黃慶瑋提起公訴、檢察官紀芊宇到庭執行職務。
中　　華　　民　　國　　110 　年　　11　　月　　22　　日
                    刑事第十一庭  法　官  陳淑勤
以上正本證明與原本無異。
如不服本判決應於收受本判決後20日內向本院提出上訴書狀，並
應敘述具體理由。其未敘述上訴理由者，應於上訴期間屆滿後20
日內向本院補提理由書狀（均須按他造當事人之人數附繕本）「
切勿逕送上級法院」。　　　　　　　　　　
                                  書記官  盧昱蓁
中　　華　　民　　國　　110 　年　　11　　月　　22　　日
附錄：本件論罪科刑法條全文
中華民國刑法第185條之3：
駕駛動力交通工具而有下列情形之一者，處 2 年以下有期徒刑
，得併科 20 萬元以下罰金：
一、吐氣所含酒精濃度達每公升零點二五毫克或血液中酒精濃度
    達百分之零點零五以上。
二、有前款以外之其他情事足認服用酒類或其他相類之物，致不
    能安全駕駛。
三、服用毒品、麻醉藥品或其他相類之物，致不能安全駕駛。
因而致人於死者，處 3 年以上 10 年以下有期徒刑；致重傷者
，處 1 年以上 7 年以下有期徒刑。
曾犯本條或陸海空軍刑法第 54 條之罪，經有罪判決確定或經緩
起訴處分確定，於五年內再犯第 1 項之罪因而致人於死者，處
無期徒刑或 5 年以上有期徒刑；致重傷者，處 3 年以上 10 年
以下有期徒刑。
【附件】
臺灣臺南地方檢察署檢察官起訴書
                                    110年度偵字第18782號
　　被　　　告　張星德　男　55歲（民國00年0月00日生）
　　　　　　　　　　　　住臺南市○○區○○路○○巷0號
　　　　　　　　　　　　居臺南市○市區○○00○000號
　　　　　　　　　　　　國民身分證統一編號：Z000000000號
上列被告因公共危險案件，業經偵查終結，認應提起公訴，茲將
犯罪事實及證據並所犯法條分敘如下：
　　　　犯罪事實
一、張星德前因公共危險案件，經臺灣臺南地方法院以105年度
    交簡字第3549號判決處有期徒刑4月確定，於民國106年4月5
    日徒刑易科罰金執行完畢。詎其猶不知悔改，明知飲用酒類
    後不得駕駛動力交通工具，竟於110年9月5日14時10分許起
    至14時20分許止，在臺南市○市區○○里○○00○000號現居地，
    飲用鹿茸酒後，仍於同日14時22分許，酒後騎乘車牌號碼00
    0-0000號普通重型機車外出。嗣於同日14時25分許，張星德
    騎乘上開機車行經臺南市○市區○○街00號前時，因行車不穩
    而為警攔查，發現其渾身酒氣，遂於同日時48分對其施以酒
    精濃度吐氣檢測後，測得其吐氣所含酒精濃度達每公升0.99
    毫克，始悉上情。
二、案經臺南市政府警察局善化分局移送偵辦。
　　　　證據並所犯法條
一、上揭犯罪事實，業據被告張星德於警詢及偵查中坦承不諱，
    並有臺南市政府警察局善化分局道路交通事故當事人酒精測
    定紀錄表、呼氣酒精測試器檢定合格證書、臺南市政府警察
    局舉發違反道路交通管理事件通知單各1份在卷可稽，足認
    被告自白與事實相符，被告犯嫌堪以認定。
二、核被告所為，係犯刑法第185條之3第1項第1款之服用酒類吐
    氣所含酒精濃度達每公升0.25毫克以上而駕駛動力交通工具
    罪嫌。又被告除有犯罪事實欄所載之公共危險前科紀錄外，
    其前於101年間因公共危險案件，經臺灣臺南地方法院先後
    以101年度交簡字第2075號判決處罰金新臺幣9萬元確定、10
    1年度交簡字第2404號判決處有期徒刑3月確定等情，有本署
    刑案資料查註紀錄表在卷可佐，是被告本次係第4次公共危
    險犯行，其罪名、法益種類及罪質，均與前案屬相同性質之
    罪，其於5年以內故意再犯本案有期徒刑以上之罪，顯見被
    告並未記取教訓，具有特別惡性且對刑罰之反應力薄弱，為
    累犯，請參照司法院大法官釋字第775號解釋意旨，依刑法
    第47條第1項之規定，加重其刑。
三、依刑事訴訟法第251條第1項提起公訴。
　　此　致
臺灣臺南地方法院
中　　華　　民　　國　 110　　年　　9 　　月　　17  　日
                              檢  察  官　黃慶瑋
本件證明與原本無異 
中　　華　　民　　國　 110　　年　　9 　　月　　27  　日
                              書  記  官  楊芝閩
附錄本案所犯法條全文
中華民國刑法第185條之3第1項第1款
駕駛動力交通工具而有下列情形之一者，處 2 年以下有期徒刑
，得併科 20 萬元以下罰金：
一、吐氣所含酒精濃度達每公升零點二五毫克或血液中酒精濃度
    達百分之零點零五以上。
二、有前款以外之其他情事足認服用酒類或其他相類之物，致不
    能安全駕駛。
三、服用毒品、麻醉藥品或其他相類之物，致不能安全駕駛。
因而致人於死者，處 3 年以上 10 年以下有期徒刑；致重傷者
，處 1 年以上 7 年以下有期徒刑。
曾犯本條或陸海空軍刑法第 54 條之罪，經有罪判決確定或經緩
起訴處分確定，於五年內再犯第 1 項之罪因而致人於死者，處
無期徒刑或 5 年以上有期徒刑；致重傷者，處 3 年以上 10 年
以下有期徒刑。